最高法院刑事判決　　　　　　　　九十六年度台非字第四０號
上　訴　人　最高法院檢察署檢察總長
被　　　告　甲○○
上列上訴人因被告公共危險案件，對於台灣高雄地方法院中華民
國九十五年八月二十五日第二審確定判決（九十五年度交訴字第
一六八號，起訴案號：台灣高雄地方法院檢察署九十五年度偵續
字第一六一號），認為違法，提起非常上訴，本院判決如下：
    主  文
原判決關於違背法令部分撤銷。
    理  由
非常上訴理由稱：「按受緩刑之宣告，有執行刑法第七十四條第
二項第五款至第八款所定之事項者，應於緩刑期間付保護管束。
刑法第九十三條第一項第二款，定有明文。本件原審判決以：『
甲○○於民國九十三年六月十一日十四時許，駕駛車牌號碼ＺＧ
－三八四九號自用小客車，在高雄市○○區○○街一六一號前，
與紀秉甫（原名紀順福）騎乘車發生擦撞，甲○○於下車查看後
，明知其已肇事，並見紀秉甫因此跌倒在地且受有傷害，其本應
即採取救護或其他必要之措施並向警察機關報告，而不得逕行駛
離，詎其竟立即返回車上駕車駛離現場而逃逸』，因而認被告犯
刑法第一百八十五條之四之罪，而諭知被告甲○○犯肇事致人傷
害逃逸罪，處有期徒刑八月。緩刑二年，並向指定之公益團體、
地方自治團體或社區提供六十小時之義務勞動。揆之上開規定，
應同時諭知付保護管束竟漏未諭知，自有判決不適用法則之違法
。爰依刑事訴訟法第四百四十一條、第四百四十三條提起非常上
訴，以資糾正。」等語。
本院按受緩刑之宣告，有執行刑法第七十四條第二項第五款至第
八款所定之事項者，應於緩刑期間付保護管束，刑法第九十三條
第一項第二款定有明文。本件原判決認定被告甲○○於九十三年
六月十一日十四時許，駕駛車牌號碼ＺＧ－三八四九號自用小客
車，在高雄市○○區○○街一六一號前，與騎乘機車之紀秉甫（
原姓名紀順福）發生擦撞，被告於下車查看明知其已肇事，並見
紀秉甫人車倒地受傷，竟即駕車逃逸等情，因而論被告肇事致人
傷害逃逸罪，處有期徒刑八月，併依刑法第七十四條第一項、第
二項第五款之規定，諭知被告緩刑二年，並向指定之公益團體、
地方自治團體或社區提供六十小時之義務勞務。揆諸前揭說明，
本件被告受緩刑之宣告，並有執行刑法第七十四條第二項第五款
之事項，自應依刑法第九十三條第一項第二款之規定，一併諭知
在緩刑期內付保護管束，原判決漏未諭知，即有不適用法則之違
法。案經確定，非常上訴意旨執以指摘，洵有理由。惟原判決尚
非不利於被告，應僅將原判決關於違背法令部分撤銷，以資糾正
。
據上論結，應依刑事訴訟法第四百四十七條第一項第一款前段，
判決如主文。
中　　華　　民　　國　九十六　年　　三　　月　 十五　 日
                      最高法院刑事第一庭
                          審判長法官  董　明　霈
                                法官  林　茂　雄
                                法官  張　祺　祥
                                法官  呂　永　福
                                法官  洪　文　章
      本件正本證明與原本無異
                                      書  記  官
中　　華　　民　　國　九十六　年　　三　　月　二十一　日
                                                      V
